臺灣臺北地方法院民事裁定
110年度亡字第81號
聲  請  人  陳碧玉  



失  蹤  人  侯冠廷  
上列聲請人聲請宣告侯冠廷死亡事件，本院裁定如下：
    主  文
宣告侯冠廷（男，民國00年0月00日生，身分證統一編號：Z0000
00000，失蹤前戶籍地址：臺北市○○區○○街00巷0號）於民國九十
五年五月二日下午十二時死亡。
聲請程序費用由侯冠廷遺產負擔。
    理  由
一、聲請意旨略以：聲請人陳碧玉為失蹤人侯冠廷之祖母，失蹤
    人前於民國84年12月15日入境，其後於88年5月2日由生母陳
    秀真攜同離家，經家人多方尋找均無音信，失蹤人之生父侯
    智元曾於88年，向臺北市建安派出所報案協尋，並至出入境
    管理單位查詢，均無音訊，迄今已逾13年。又失蹤人前經本
    院於110年9月17日准予公示催告裁定在案，現申報期間屆滿
    ，未據失蹤人陳報其生存，或知其生死者陳報其所知，為此
    聲請宣告失蹤人死亡等語。
二、按失蹤人失蹤滿7年後，法院得因利害關係人或檢察官之聲
    請，為死亡之宣告；失蹤人為80歲以上者，得於失蹤滿3年
    後，為死亡之宣告；又受死亡宣告者，以判決內所確定死亡
    之時，推定其為死亡；前項死亡之時，應為前條各項所定期
    間最後日終止之時，民法第8條第1、2項、第9條第1、2項前
    段分別定有明文。　　
三、經查，聲請人上開主張之事實，業據其提出受(處)理失蹤人
    口案件登記表、戶籍謄本等件為證(見本院卷第9至16頁)，
    復經本院依職權查詢失蹤人勞保資料、前案紀錄表、在監在
    押全國記錄表、入出境資料、失蹤人居留資料、失蹤人100
    年迄今財產及所得申報資料、失蹤人100年迄今健保就醫資
    料、失蹤人死亡資料或治喪殯葬紀錄、失蹤人有無註銷或申
    請換發新護照事宜，皆無侯冠廷之相關資料乙節，有勞保局
    Web IR查詢系統、臺灣高等法院被告前案紀錄表、臺灣高等
    法院在監在押全國記錄表、入出境資訊連結作業、稅務電子
    閘門財產所得調件明細表、健保Web IR查詢系統、內政部移
    民署110年7月21日移署資字第1100076387號函、新北市政府
    殯葬管理處110年8月2日新北殯館字第1105078420號函、臺
    北市政府殯葬管理處110年8月3日北市殯儀二字第110300965
    3號函、外交部領事事務局110年8月11日領一字第110531591
    1號函等件附卷可參(見本院卷第25頁、第29至33頁、第37至
    49頁、第53至62頁、第67至71頁)，並有本院110年9月17日
    公示催告裁定及本院網路公告列印頁附卷可稽。今申報期屆
    滿，未據失蹤人陳報其生存，或知其生死者陳報其所知，自
    得聲請對之為死亡宣告。故聲請人聲請對失蹤人為死亡宣告
    ，核無不合，應予准許。　　
四、失蹤人自88年5月2日失蹤，計至95年5月2日，已屆滿7年，
    自應推定其於是日下午12時為死亡之時，准予依法宣告。
五、爰依家事事件法第154條第3項裁定如主文。
中　　華　　民　　國　　111 　年　　3 　　月　　29　　日
            家事法庭    法　　  官    蘇珍芬
以上正本係照原本作成。
如不服本裁定應於送達後10日內向本院提出抗告狀，並繳納抗告
費新臺幣1,000元。
                        書  記  官    羅  蓉
中　　華　　民　　國　　111 　年　　3 　　月　　29　　日